臺灣板橋地方法院刑事判決　　　　　　　 96年度易字第587號
公　訴　人　臺灣板橋地方法院檢察署檢察官
被　　　告　乙○○
　　　　　　　　　　　號3樓
上列被告因竊盜案件，經檢察官聲請簡易判決處刑（95年度偵字
第25844 號），本院認不宜以簡易判決處刑為之，改依通常程序
審理，並判決如下：
    主  文
乙○○攜帶兇器竊盜，累犯，處有期徒刑捌月。
    事  實
一、乙○○前於民國93年間因施用毒品案件，經本院以93年度易
    字第1006號判處有期徒刑5 月，經上訴臺灣高等法院以94年
    度上易字第454 號判決駁回上訴，於94年6 月15日確定；復
    於94年間因違反動產擔保交易法案件，經本院以94年度簡字
    第2102號判處有期徒刑4 月，於94年10月18日確定。上開二
    案經本院以94年度聲字第2813號裁定應執行有期徒刑8 月，
    於95年4 月25日縮刑期滿執行完畢。竟仍不知悔改，基於意
    圖為自己不法所有之竊盜犯意，於95年11月5 日清晨6 時許
    （起訴書誤載為11月1 日，應予更正），前往位在台北縣中
    和市○○路318 號之1 、由中和市公所徵收完竣管理而無人
    居住之鐵皮屋內，趁四下無人之際，持向友人所借客觀上足
    供作為兇器使用之剪刀1 把，將該鐵皮屋內總計長53公尺、
    重21.8公斤之電纜線剪截成段後，而竊取得手。嗣乙○○於
    同日上午7 時50分許，騎乘腳踏車載運上開電纜線前往資源
    回收場變賣途中，為警在台北縣土城市○○路125 號前攔檢
    查獲。
二、案經臺北縣中和市公所訴由臺北縣政府警察局土城分局報告
    臺灣板橋地方法院檢察署檢察官聲請簡易判決處刑，本院逕
    適用通常程序審理。
    理  由
一、訊據被告乙○○於本院審理中矢口否認有攜帶剪刀竊盜電纜
    線之犯行，辯稱：該鐵皮屋本來就沒有門，其進入該鐵皮屋
    上廁所，發現該處有已經剪好的電線，就順便帶走云云。然
    查：
  (一)證人即中和市公所承辦人員甲○○於本院審理中具結證稱：
    「中和市○○路318 之1 號於93年12月辦理徵收完畢後，就
    算是中和市公所的財產，平常沒有人在該處看管，我們是經
    土城分局電話通知才知道有竊盜案件，該鐵皮屋在徵收完成
    後，出入口就已經封起來，不能隨便進入，警員有表示竊嫌
    應該是爬進鐵皮屋的」等語。由證人甲○○所述，已可見被
    告上開所辯，已非可信。該鐵皮屋業經封閉出入口，被告顯
    能認知該處乃屬他人管領之建築物，竟仍攀爬進入取走該屋
    內之電纜線，顯見被告具有竊盜之不法所有意圖甚明。
  (二)況被告於警詢中即供稱：「我因身上沒有錢，所以偷竊電纜
    線後要去賣錢花用，我是拿剪刀一節一節剪下，剪刀剪完之
    後就丟棄在往土城方向的路上」等語（見偵查卷第7 頁）。
    復經本院當庭播放警詢錄音帶，勘驗結果為：「被告與警員
    間之問答內容，均符合95年11月5 日被告調查筆錄之內容，
    被告與警員間均採一問一答之方式，警員有時會確認被告回
    答之內容，且有時會將筆錄的內容與被告再做進一步確認，
    依照該錄音帶之內容，顯非警方製作完筆錄之後再由被告照
    念筆錄而錄音，且警詢的過程並無被告遭受警方強暴脅迫等
    不法情事」等語（見本院96年4 月26日審理筆錄第6 頁）。
    足見被告於警詢中所為自白，並非出於強暴脅迫或有其他不
    法情事，足見該自白乃具有任意性甚明。參以被告於偵查中
    仍供稱：「我是今天（即11月5 日）早上在永和路那邊看到
    有廢棄的鐵皮屋，就拿剪刀去裡面想把電纜線剪下來，剪刀
    是向朋友借的，大概剪了有1 、2 個小時，剪完之後，就將
    這些電纜線全數放在腳踏車上，打算載到土城市○○路與中
    正路口的資源回收店賣」等語（見偵查卷第28頁），核與其
    於警詢中所述相符，益見被告於警詢、偵訊中所為自白始與
    事實相符，自屬可信。
  (三)綜上，被告所辯乃非可採，本件被告攜帶兇器竊盜之犯行，
    事證已臻明確，堪予認定。
二、查剪刀乃金屬製、前端尖銳，客觀上足以作為兇器使用者，
    核被告乙○○持剪刀竊取電纜線所為，係犯刑法第321 條第
    1 項第3 款之加重竊盜罪。又被告於93年間因施用毒品案件
    ，經本院以93年度易字第1006號判處有期徒刑5 月，經上訴
    臺灣高等法院以94年度上易字第454 號判決駁回上訴，於94
    年6 月15日確定；復於94年間因違反動產擔保交易法案件，
    經本院以94年度簡字第2102號判處有期徒刑4 月，於94年10
    月18日確定。上開二案經本院以94年度聲字第2813號裁定應
    執行有期徒刑8 月，於95年4 月25日縮刑期滿執行完畢等情
    ，有臺灣高等法院被告前案紀錄表一件在卷可查。被告於上
    開有期徒刑執行完畢後，5 年內故意再犯本件犯行，為累犯
    ，應依刑法第47條第1 項之規定加重其刑。本院審酌被告前
    有竊盜及違反毒品危害防制條例等前科，素行不良，為滿足
    一己貪慾，不思憑己力賺取財物，竟竊取他人之物等犯罪動
    機、目的、手段，及所竊得財物價值約3700餘元，且業經發
    還被害人之所受損害程度，並考量被告否認犯行之犯後態度
    ，量處如主文所示之刑。至被告行竊所用之剪刀1 把，未據
    扣案，且無積極證據證明現尚存在，爰不予宣告沒收，併此
    敘明。
據上論斷，應依刑事訴訟法第452 條、第299 條第1 項前段，刑
法第321 條第1 項第3 款、第47條第1項，判決如主文。
本案經檢察官馬凱蕙到庭執行職務。
中　　華　　民　　國　　96　　年　　5 　　月　　10　　日
                  刑事第十四庭  審判長法　官  林海祥
                                      法　官  朱敏賢
                                      法　官  汪怡君
上列正本證明與原本無異。
如不服本判決，應於送達後十日內向本院提出上訴狀。
                                      書記官  李郁禎
中　　華　　民　　國　　96　　年　　5 　　月　　11　　日
附錄本案論罪科刑法條全文：
中華民國刑法第321條
犯竊盜罪而有左列情形之一者，處六月以上、五年以下有期徒刑
：
一　於夜間侵入住宅或有人居住之建築物、船艦或隱匿其內而犯
    之者。
二　毀越門扇、牆垣或其他安全設備而犯之者。
三  攜帶兇器而犯之者。
四  結夥三人以上而犯之者。
五  乘火災、水災或其他災害之際而犯之者。
六  在車站或埠頭而犯之者。
前項之未遂犯罰之。
